臺灣高等法院臺南分院刑事判決　　　　　　　九十三年度上易字第三四號　　　Ｃ
　　　上　訴　人
　　　即　被　告　甲　○　○
右上訴人因竊盜案件，不服臺灣臺南地方法院九十二年度易字第一二六五號中華民國
九十二年十二月四日第一審判決（起訴案號：臺灣臺南地方法院檢察署九十二年度偵
字第一一五九八號），提起上訴，本院判決如左：
      主      文
原判決撤銷。
甲○○連續於夜間侵入住宅竊盜，累犯，處有期徒刑壹年貳月。
扣案手電筒壹支沒收。
      事      實
一、甲○○曾有九次竊盜罪前科，最後所犯竊盜，於九十一年間經判處有期徒刑一年
    六月確定，甫於九十二年九月四日執行完畢。竟仍不知悔改，因其輕度智能不足
    ，復基於意圖為自己不法所有之概括犯意，於九十二年九月二十一日凌晨一時三
    十分許，徒手開門侵入臺南縣關廟鄉香洋村十五號二樓鄰居乙○○住處，竊取乙
    ○○所有摩托羅拉牌ＣＤ九二八型手機乙支及置於抽屜內現金新臺幣（以下同）
    二百元，得手後離去。又於九十二年九月二十七日凌晨五時許，以同一手法，侵
    入上址，竊取乙○○所有置於冰箱內麵包乙塊及優酪乳乙瓶，得手後為房客潘添
    登發覺有異，通知乙○○會同員警當場查獲，並於其住處起出上開手機乙支。又
    於九十二年十月八日凌晨零時三十分許，在臺灣縣關廟鄉○○村○○○街一八三
    號旁，徒手開啟丙○○所有停放該址之車號五五六三─ＧＫ自小貨車後車廂門進
    入車內後，持其所有之手電筒乙支為照明設備，竊取置於駕駛座旁之檳榔乙包（
    內有八顆，價值五十元），得手後正欲離去之際，為巡邏經過員警當場查獲，並
    於甲○○身上扣得贓物檳榔乙包及甲○○所有之該手電筒乙支。
二、案經臺南縣警察局歸仁分局報請臺灣臺南地方法院檢察署檢察官偵查起訴及移送
    併辦。
      理      由
一、訊之上訴人即被告甲○○對於右揭犯行坦承不諱，核與被害人丙○○、乙○○於
    警訊時指訴情節，以及證人潘添登於警訊時證述情節均相符，並有贓物認領保管
    單二紙、現場照片十四幀附卷及手電筒乙支扣案可資佐證，被告自白核與事證相
    符，罪證已臻明確，犯行堪以認定。
二、按檢察官就犯罪事實一部起訴者，其效力及於全部，刑事訴訟法第二百六十七條
    定有明文。本案公訴人雖未就被告第一、二次竊盜犯行（即併案部分）起訴，惟
    該部分事實與起訴事實，有連續犯之裁判上一罪關係，為起訴效力所及，法院自
    應併予審理，附此明。
三、核被告甲○○所為，係犯刑法第三百二十一條第一項第一款夜間侵入住宅竊盜罪
    （第一、二次所犯）、同法第三百二十條第一項普通竊盜罪（第三次所犯）。其
    先後三次犯行，時間緊接，所犯為基本構成要件相同之罪名，顯係基於一個概括
    犯意反覆為之，應依連續犯之規定論情節較重之第一次所犯夜間侵入住宅竊盜（
    按其此次係犯加重竊盜罪，且所竊得財物價值最高）一罪，並依法加重其刑。又
    被告曾於九十一年間因犯竊盜，經判處有期徒刑一年六月確定，並於九十二年九
    月四日執行完畢，有臺灣高等法院被告全國前案紀錄表附卷可按，其於有期徒刑
    執行後五年內再犯本件有期徒刑以上之罪，應依累犯規定，依法遞加重其刑。
四、原審以被告甲○○罪證明確，因予論罪科刑，並諭知應於刑之執行前，令入勞動
    場所強制工作，固非無見，惟刑事法保安處分之強制工作，旨在對有犯罪習慣或
    以犯罪為常業或因遊蕩或怠惰成習而犯罪者，令入勞動場所，以強制從事勞動方
    式，培養其勤勞習慣、正確工作觀念，習得一技之長，於其日後重返社會時，能
    自立更生，期以達成刑法教化、矯治之目的，然而被告係一輕度智能不足患者，
    經鑑定符合輕度身心障礙，有臺南縣政府九十三年十三日府社身密字第○九三○
    ○二七八七七號函送鑑定表在卷足憑，且被告先前亦曾因竊盜罪判處強制工作二
    次，亦有臺灣高等法院被告全國前案紀錄表附卷可按，足徵被告屬身心障礙患者
    ，經二次強制工作，仍無助其培養勤勞習慣、正確工作觀念，習得一技之長，於
    重返社會後，亦未能自立更生，就前述強制工作目的，對於被告應無期待可能性
    ，對之施以強制工作，自屬不具任何意義，原判決就此事證疏未詳查，遽為諭知
    應於刑之執行前，令入勞動場所強制工作三年，自有未洽。上訴意旨，據此指摘
    原判決不當，為有理由，原判決既有可議，自屬無可維持，應由本院將原判決撤
    銷改判，以期適法。爰審酌被告前有多次竊盜前科，素行不佳，有前開紀錄表附
    卷足憑，竟於前案竊盜罪甫執行完畢後出監未滿一月，即不知悔改，復於短短不
    到二十日內行竊三次，其中二次復係於夜間侵入住宅竊盜，其犯罪所生危害及惡
    性非輕，惟所竊得財物價值非多，且審理中坦承犯行，態度良好等一切情狀，並
    參酌公訴人論告意旨，量處如主文第二項所示之刑，以示懲儆。扣案手電筒一支
    ，係被告所有供本案犯罪所用之物，業據其供明在卷，併依法宣告沒收。
據上論斷，應依刑事訴訟法第三百六十九條第一項前段、第三百六十四條、第二百九
十九條第一項前段，刑法第五十六條、第三百二十一條第一項第一款、第四十七條、
第三十八條第一項第二款，判決如主文。
本案經檢察官蘇南桓到庭執行職務。
中    華    民    國      九十三      年      三      月      九        日
                                  臺灣高等法院臺南分院刑事第一庭
                                      審判長法官  黃    崑    宗
                                            法官  蔡    長    林
                                            法官  李    文    福
右正本證明與原本無異。
不得上訴。
                                      法院書記官  李    良    倩
中    華    民    國      九十三      年      三      月      十        日
附錄法條：
刑法第三百二十一條第一項第一款：
犯竊盜罪而有左列情形之一者，處六月以上五年以下有期徒刑：
一  於夜間侵入住宅或有人居住之建築物、船艦，或隱匿其內而犯之者。
